最高法院刑事判決　　　　　　九十六年度台上字第六一三七號
上　訴　人　甲○○
上列上訴人因違反毒品危害防制條例案件，不服台灣高等法院中
華民國九十五年四月二十六日第二審判決（九十五年度上訴字第
二○一號，起訴案號：台灣板橋地方法院檢察署九十四年度毒偵
字第五五一七號），提起上訴，本院判決如下：
    主  文
上訴駁回。
    理  由
按刑事訴訟法第三百七十七條規定：上訴於第三審法院，非以判
決違背法令為理由，不得為之；是提起第三審上訴，應以原判決
違背法令為理由，係屬法定要件。且必須依據卷內資料為具體之
指摘，並足據以辨認原判決已具備違背法令之形式，始屬相當。
本件原判決綜合全案證據資料，本於事實審法院之推理作用，認
定上訴人甲○○有其事實欄所記載之連續施用第一、二級毒品犯
行，因而撤銷第一審判決，改判仍依想像競合犯關係，從一重論
以上訴人連續施用第一級毒品（累犯）罪，量處有期徒刑七月，
並宣告適當之從刑。已詳細說明其所憑之證據及認定之理由；對
於上訴人所為之辯解，並已逐一敘明不可採之理由，俱有卷存之
證據資料可資覆按；從形式上觀察，原判決並無違背法令之情形
。上訴人之上訴意旨略稱：台灣板橋地方法院民國九十四年度訴
字第二○六七號判決認定上訴人於九十四年五月二十六日被警方
查獲之第一級毒品海洛因二十四包，係其基於施用而持有；而被
查獲之第二級毒品安非他命十四包，則係基於轉讓之意圖而持有
，原判決竟於理由內記載「上開九十四年度訴字第二○六七號案
件係認被告意圖轉讓第一、二級毒品而持有，與本件係供己施用
而持有無涉」云云，顯與台灣板橋地方法院前揭判決意旨不符。
又原判決並未具體敘明伊施用毒品之犯罪情狀，亦未說明其如何
審酌刑法第五十七條所規定科刑時所應審酌之事項，以為其量刑
輕重之依據，亦有未合云云。惟查原判決認定上訴人有同時混合
施用海洛因及安非他命之犯行，而依想像競合犯關係從一重論以
施用第一級毒品罪刑，並認上訴人所有於九十四年五月二十六日
被警方查獲之海洛因二十四包及安非他命十四包，均係查獲之第
一、二級毒品，而依毒品危害防制條例第十八條第一項前段之規
定諭知沒收併銷燬之，經核於法尚無不合。至上訴人被查獲之前
揭海洛因二十四包及安非他命十四包，究係基於轉讓之意圖而持
有，或係基於施用之意圖而持有，均屬持有毒品之行為，對於本
件上訴人所犯罪名之認定及上述毒品之諭知沒收銷燬，均無影響
。故原判決理由對於台灣板橋地方法院九十四年度訴字第二○六
七號判決關於前揭被查獲毒品預供用途之敘述，縱與上開判決內
容略有出入，亦不影響於本件判決之結果。上訴意旨對此無關判
決結果之枝節問題加以爭執，自非適法之第三審上訴理由。又原
判決對其如何審酌刑法第五十七條所規定科刑時應審酌之事項，
已於理由二內說明：「爰審酌被告非法施用足以導致精神障礙及
生命危險之毒品，危害身心甚鉅，惟被告犯罪後坦承，態度良好
，且本件併辦部分係在原審認定施用期間之內等一切情狀，仍量
處被告有期徒刑七月，以資懲儆」等語（見原判決第三頁第十七
至二十行）。上訴意旨謂原判決對於刑法第五十七條所規定科刑
時所應審酌之事項均未加以審究及說明，尚屬誤會。至原判決對
於上開法條所舉各款科刑時應審酌之事項雖未一一加以列敘，而
僅以上揭說明並以「……等一切情狀」云云涵蓋之，其理由固稍
嫌簡略，但此僅係理由之簡略而已，不能據此指摘原審對於上揭
法條所規定科刑時應審酌之事項全未加以審酌，且此項理由之省
略，並不影響於原判決事實之認定暨科刑之結果，亦不得作為適
法之第三審上訴理由。是本件上訴意旨並非依據卷內資料具體指
摘原判決有何違背法令之情形，徒就無關判決結果之枝節問題，
漫事爭辯，自不足據以辨認原判決已具備違背法令之形式，依首
揭說明，其上訴為違背法律上之程式，應予駁回。
據上論結，應依刑事訴訟法第三百九十五條前段，判決如主文。
中　　華　　民　　國　九十六　年　 十一　 月 　十五　 日
                      最高法院刑事第十二庭
                          審判長法官  洪　文　章
                                法官  王　居　財
                                法官  郭　毓　洲
                                法官  邱　同　印
                                法官  林　錦　芳
      本件正本證明與原本無異
                                      書  記  官
中　　華　　民　　國　九十六　年　 十一 　月   十九   日
                                                      V
